【裁判字號】    89,上訴,3637
【裁判日期】    890721
【裁判案由】    毒品危害防制條例
【裁判全文】
臺灣高等法院刑事判決                          八十九年度上訴字第三六三七號
    上  訴  人
    即  被  告  乙○○
    指定辯護人  本院甲○
右上訴人即被告因毒品防制危害條例案件，不服臺灣板橋地方法院八十九年度訴字第
四○一號，中華民國八十九年七月二十一日第一審判決（起訴案號：臺灣板橋地方法
院檢察署八十九年度偵緝字第一七八號、八十九年度毒偵緝字第一一三號，移送併辦
案號：八十九年度毒偵字第二五五一號）提起上訴，本院判決如左：
    主  文
上訴駁回。
    事實及理由
一、本案經本院審理結果，認第一審判決對上訴人即被告乙○○（下稱被告）販賣第
    二級毒品，處有期徒刑七年二月；犯罪所得財物新臺幣三仟元沒收之，如全部或
    一部不能沒收時，以其財產抵償之。並與連續施用第二級毐品（此部分係提起上
    訴後撤回上訴）所宣告之刑，定應執行刑為有期徒刑七年四月，犯罪所得財物新
    臺幣三仟元沒收之，如全部或一部不能沒收時，以其財產抵償之；認事用法及量
    刑均無不當，應予維持，並引用第一審判決書關於販賣第二級毐品安非他命部分
    記載之事實、證據及理由。
二、被告上訴意旨略以：渠沒有販賣安非他命，渠不認識丙○○，是開庭之後才知道
    ，請求再傳丙○○；丙○○知道渠之綽號、住址，係因警察要害渠，渠與警察有
    過節云云。
三、惟查：
（一）被告以新台幣（下同）三千元之價格，將重量約一公克左右之安非他命，分裝
      為十二小包，並在五股鄉○○路○段五七七巷內被告家附近之五金行前，販賣
      予證人丙○○等情，業據證人丙○○分別於警訊、偵查中證述明確，證人丙○
      ○於八十八年三月二日警訊中證稱：「我所吸食之安非他命是向綽號『翁正』
      之乙○○於八十八年一月中旬在五股鄉○○路○段五七七巷他家附近之一家五
      金行前，以三千元左右購得約一公克左右，分裝成塑膠袋包裝十二包，就是警
      方查獲之空塑膠袋（內含有安非他命殘渣）。．．．（警方調閱之口卡片乙○
      ○六十八年四月二十六日生，身分證字號：Ｚ000000000號，住臺北
      縣五股鄉○○路○段五七七巷八十弄八十號之男子，是否為販賣毒品予你之人
      ？）經口卡當面指認，是他販賣安非他命予我吸食之人無誤。」等語（見第一
      七二九七號偵查卷第四頁反面、第五頁）；證人丙○○於檢察官同年八月三十
      一日偵查中復到庭證稱：「（有無向乙○○買安非他命？）有的，八十八年一
      月份在五股向他買過三千元，他拿十二包給我。」等語（見前引偵查卷第十五
      頁正、反面）；另被告與證人丙○○有於上開之時間、地點，以上開所述之價
      格、重量、包裝方式交易安非他命等情，亦據被告於警訊中坦白承認，被告於
      八十八年三月三日警訊中供承：「據丙○○於警訊筆錄中陳述，曾於八十八年
      元月中旬在五股鄉○○路○段五七七巷內你家附近之五金行前，以新台幣三千
      元之價向你購得安非他命約一公克左右，且你分裝成十二包，有無此事？）是
      的，確有此事。．．．（你有無綽號？）我的綽號『翁正』，沒有其他之外號
      。」等語（見第一七二九九號偵查卷第三頁正、反面），足證證人丙○○之證
      述核與被告之自白相符；此外，復有臺北縣警察局蘆洲分局於八十八年三月二
      日，在證人丙○○住處實施搜索扣押之搜索扣押證明筆錄（見第五七三一號偵
      查卷第七頁）、證人丙○○之指證筆錄（見第一七二九九偵查卷第八頁）在卷
      可資佐證；益證被告前開自白，核與事實相符，至堪採信。
（二）另查，證人丙○○於警訊中證稱安非他命係在綽號「翁正」之乙○○住處附近
      ，向乙○○所購買等語；觀諸上開證詞，證人丙○○就其知悉被告之綽號為「
      翁正」，並知悉前往被告住處附近，向被告購買安非他命均知之甚詳等情，復
      參以證人丙○○於警訊中復指證被告為販賣安非他命與伊之人，益見被告與證
      人丙○○顯係相識，應無疑義；再者，安非他命係屬毒品危害防制條例第二條
      第一項第二款所示之第二級毒品之一，治安單位對之查緝甚嚴，販賣安非他命
      之人對於其所販賣之對象無不戒慎恐懼，惟恐失風被捕，果被告與證人丙○○
      素不相識或未經熟識之人介紹，被告焉有甘冒被查獲之風險，而將安非他命販
      賣予一位素不相識之人之理？此在在足證被告確實認識證人丙○○，亦無疑義
      ；被告前述以渠不認識證人丙○○之所辯，顯不足採。
（三）另證人即查獲丙○○之警員李光輝於原審八十九年七月五日審理時亦到庭結證
      稱：「（是否查獲丙○○案件？）是我查獲的，他說向乙○○買的，有帶我們
      去找翁，但沒有找到。（是否調口卡供丙○○指認？）應該有。．．．（丙○
      ○在警訊中提及是乙○○販賣？）他有提及我才會記明筆錄。」等語，被告並
      當庭表示對證人李光輝之證言沒有意見等語（見原審卷第六十三、六十四頁）
      ；足證證人李光輝上開證言堪認與事實相符，應堪採信；被告於本院受命法官
      調查時，翻異前詞，辯稱丙○○知道渠之綽號、住址，係因警察要害渠，渠與
      警察有過節云云，顯屬為圖飾卸、空言狡賴之詞，自不足採信。
（四）又本件雖未據被告具實供述其販入安非他命之價格，並以之資為其販賣安非他
      命確有營利之證明，然販賣安非他命被查獲者均處以重刑（依毒品危害防制條
      例第四條第二項之規定，販賣第二級毐品安非他命最低法定刑為有期徒刑七年
      ），衡諸日常生活之經驗法則，果販賣安非他命之人無從自販賣安非他命中獲
      取不法暴利，其自無甘冒為被查緝處以重刑之風險，而販賣安非他命之理；足
      見本件被告確因販賣安非他命而有利可圖，至堪認定。被告於警訊中辯稱渠並
      未圖利云云，顯無可採。另證人丙○○係向被告購買安非他命，並在被告住處
      附近進行交易等情，業據證人丙○○於警訊時證述如前，被告辯稱渠僅係幫朋
      友柯志彬轉售予證人丙○○云云，顯係卸責之詞，亦不足採。
（五）本院依據被告於警訊中之自白、證人丙○○於警訊、檢察官偵查中之供述及復
      指認被告口卡之指證筆錄、臺北縣警察局蘆洲分局八十八年三月二日搜索扣押
      證明筆錄，認定被告確有販賣安非他命予證人丙○○之犯行，已見前述，被告
      於本院多次傳喚證人丙○○未到後，再請求傳訊證人丙○○，欲供為其無販賣
      安非他命予證人丙○○之證明，核無必要，併此敘明。
四、綜上所述，被告上訴意旨所陳，於法均無可採，其執此上訴意旨，指摘原判決不
    當，求予撤銷改判，為無理由，應予駁回。
五、被告經本院合法傳喚，無正當理由不到庭，爰不待其陳述，逕行判決。
據上論斷，應依刑事訴訟法第三百七十三條、第三百六十八條、第三百七十一條，判
決如主文。
本案經檢察官鄭龍照到庭執行職務。
中    華    民    國      九十      年      三        月      十三      日
                            臺灣高等法院刑事第十庭
                                    審判長法  官  溫  耀  源
                                          法  官  何  菁  莪
                                          法  官  林  銓  正
右正本證明與原本無異。
如不服本判決應於收受送達後十日內向本院提出上訴書狀，其未敘述上訴之理由者並
得於提起上訴後十日內向本院補提理由書（均須按他造當事人之人數附繕本）。
                                          書記官  吳  美  貞
中    華    民    國      九十      年      三        月      十六      日
附錄：本案論罪科刑法條全文
毒品危害防制條例第四條
製造、運輸、販賣第一級毒品者，處死刑或無期徒刑；處無期徒刑者，得併科新臺幣
一千萬元以下罰金。
製造、運輸、販賣第二級毒品者，處無期徒刑或七年以上有期徒刑，得併科新臺幣七
百萬元以下罰金。
製造、運輸、販賣第三級毒品者，處五年以上有期徒刑，得併科新臺幣五百萬元以下
罰金。
製造、運輸、販賣專供製造或施用毒品之器具者，處一年以上七年以下有期徒刑，得
併科新臺幣一百萬元以下罰金。
前四項之未遂犯罰之。
毒品危害防制條例第十條
施用第一級毒品者，處六月以上五年以下有期徒刑。
施用第二級毒品者，處三年以下有期徒刑。


司法院資訊處製作；財團法人民間司法改革基金會備份。
